DESARROLLADOR DE SOFTWARE BACKEND

Nahuel Brandán

contact@nahuelbrandan.com | mahuelbrandan.com







SOBRE MI -

Analista en Computación / Desarrollador de Software Backend, especializado en Python, con más de 3 años de experiencia en la industria, incluyendo trabajos recientes en la industria aeroespacial.

Me esfuerzo activamente por mejorar la documentación técnica e implementar las mejores prácticas de desarrollo para garantizar la confiabilidad y escalabilidad del proyecto.

EXPERIENCIA -

Desarrollador de Software | Empresa: Satellogic

06/2022 - 09/2022

Satellogic es una empresa especializada en satélites de observación de la tierra.

- Refactoricé una aplicación en 2 entidades separadas, para reducir el acoplamiento.
- Aporté a mejorar la calidad del código a través de revisiones de código y discusiones técnicas.

Desarrollador de Software | Empresa: Ascentio | Proyecto: Sabia-Mar

08/2021 - 05/2022

Sabia-Mar es una misión satelital, con tecnología avanzada para el estudio del mar y el océano.

- Realicé contribuciones a los módulos de planificación y comunicación de vuelo satelital, utilizando tecnologías como: Python, Docker, FastAPI y APIs.
- Creé pruebas de unidad e integración, utilizando herramientas como: Robot Framework, Postman y Pytest.
- Documenté sobre proyectos y procesos de desarrollo, utilizando tecnologías como: LaTex, y Markdown.

Desarrollador de Software | Empresa: IncluIT | Proyecto: Junar

03/2019 - 07/2021

- Desarrollé y mantuve el código base del backend del sistema, basado en Python, Django y DRF.
- Integré las tecnologías Auth0 y Keycloak como capas de seguridad en la gestión de APIs.
- Efectué una actualización de la versión de Django y otras +15 dependencias, para reducir la deuda técnica.
- Optimicé en un 30% de performance en tiempo de respuesta de las APIs, mediante un manejo de caché.
- Realicé onboarding técnico a +10 nuevos desarrolladores al equipo, brindando orientación y apoyo técnico.

EDUCACIÓN

Analista en computación (Graduado) | Academia: FaMAF - UNC

10/2018

Carrera con fuerte hincapié en programación, análisis y diseño de sistemas, base de datos y redes de computadoras, combinando una sólida comprensión teórica con habilidades prácticas.

CURSOS -

Autodidacta online | Academia: Platzi

01/2021 - Actualidad

Completé más de 100 cursos y me encuentro en constante aprendizaje, en la academia online para profesionales Platzi, de temáticas variadas como: Habilidades blandas, inglés, desarrollo de software.

HABILIDADES -

- · Lenguajes de programación: Python, C.
- Bases de datos: MySQL, MongoDB, Redis, Elasticsearch.
- Frameworks: Django, Django REST Framework, FastAPI, Robot Framework.
- · Herramientas: Linux, REST API, Git, GitHub, Bash, Postman, Auth0, Docker, Celery.

IDIOMAS

- Inglés: B1 intermedio.
- Español: Nativo.